# 审阅报告中关于投房处理

提问人：jiaojing1209 时间：2019-08-15 14:24:45
请教大家，被审计单位投资性房地产采用公允模式计量，在出具半年度审阅报告的时候，若被审计单位未对投资性房地产进行评估，是否会影响审阅报告的意见类型？

回答人：chenyiwei
根据重要性原则判断。如果投资性房地产占被审阅单位资产比重较大，或者报告期（上半年度）内发生了可能导致其所持有的投资性房地产公允价值重大变动的事项，则不对投资性房地产进行估值的影响很可能超出重要性水平，从而影响审阅结论。